hu: Elektronika > Elektronikai kiegészítők > Számítógép-komponensek > Bevitelieszköz-kiegészítők > Egér- és hanyattegér-kiegészítők: Egér- és hanyattegérhordozó-tokok; Egérkábeltartó; Egértöltő dokkolók; Egér-tapadószalagok és -markolatok; Egércserekábelek; Egér-cserealkatrészek; Egércsúszkák; Egérborítások és -fóliák; Egérsúlyok; Vezeték nélküli egéradapterek
bg-BG: Електроника > Аксесоари за електроника > Компютърни компоненти > Аксесоари за входно устройство > Аксесоари за мишки и трекбол: Калъфи за мишки и трекбол; Бънджи за мишка; Докинг станции за зареждане на мишка; Ленти и дръжки за мишка; Резервни кабели за мишка; Резервни части за мишка; Крака за мишка; Обвивки и облепки за мишка; Тежести за мишка; Безжични приемници за мишка
zh-CN: 电子产品 > 电子配件 > 计算机组件 > 输入设备配件 > 鼠标/轨迹球配件: 鼠标/轨迹球便携包; 鼠标固线器; 鼠标充电底座; 鼠标防滑贴和握把; 鼠标替换线缆; 鼠标替换部件; 鼠标脚贴; 鼠标贴膜/保护膜; 鼠标配重; 无线鼠标接收器
fr: Appareil électronique > Accessoires électroniques > Composants d’ordinateur > Accessoires pour périphériques de saisie > Accessoires pour souris et trackballs: Étuis de transport pour souris et trackballs; Passe-câbles pour souris; Stations de charge pour souris; Bandes et poignées de préhension pour souris; Câbles de remplacement pour souris; Pièces de rechange pour souris; Patins pour souris; Habillages et coques pour souris; Poids pour souris; Récepteurs pour souris sans fil
zh-TW: 電子器材 > 電子配件 > 電腦元件 > 輸入裝置配件 > 滑鼠/軌跡球配件: 滑鼠和軌跡球攜帶盒; 滑鼠線夾; 滑鼠充電座; 滑鼠防滑貼與握把; 滑鼠替換線材; 滑鼠替換零件; 滑鼠腳貼; 滑鼠貼膜與包膜; 滑鼠配重塊; 無線滑鼠接收器
da: Elektronik > Elektronik – tilbehør > Computerkomponenter > Inputenheder – tilbehør > Tilbehør til mus og trackballs: Bæretasker til mus og trackball; Musesnore; Mus – opladningsdocks; Mus – gribebånd og greb; Mus – ekstra ledninger; Mus – reservedele; Musetræk; Mus – skins og wraps; Mus – vægtlodder; Trådløs mus – modtagere
th: อิเล็กทรอนิกส์ > อุปกรณ์อิเล็กทรอนิกส์ > ส่วนประกอบคอมพิวเตอร์ > อุปกรณ์สำหรับอุปกรณ์อินพุต > อุปกรณ์เมาส์และแทร็กบอล: กระเป๋าใส่เมาส์และแทร็กบอล; เมาส์บันจี้; แท่นชาร์จเมาส์; เทปและแผ่นจับเมาส์; สายเมาส์ทดแทน; ชิ้นส่วนเมาส์ทดแทน; ฟีตเมาส์; สกินและแผ่นหุ้มเมาส์; น้ำหนักปรับเมาส์; ตัวรับสัญญาณเมาส์ไร้สาย
sv: Elektronik > Elektroniktillbehör > Datorkomponenter > Tillbehör till inmatningsenheter > Tillbehör till möss och styrkulor: Bärväskor för möss och styrkulor; Musbungees; Musladdningsstationer; Musgreppstejp och grepp; Utbyteskablar för mus; Musreservdelar; Musskridskor; Musskal och folier; Musvikter; Trådlösa musmottagare
fi: Elektroniikka > Sähkötarvikkeet > Tietokonekomponentit > Syöttölaitteiden lisätarvikkeet > Hiiren ja pallohiiren lisätarvikkeet: Hiiren ja pallohiiren kantokotelot; Hiiren johtopidike; Hiirien latausasemat; Hiiren pitoteipit ja -kahvat; Hiiren vaihtojohdot; Hiiren varaosat; Hiiren tassut; Hiiren suojapinnat ja -kalvot; Hiiripainot; Langattomien hiirten vastaanotin
pl: Elektronika > Akcesoria elektroniczne > Elementy komputera > Akcesoria do urządzeń wejściowych > Akcesoria do myszek i manipulatorów kulkowych: Futerały do myszek i manipulatorów kulkowych; Mouse Bungee; Stacje ładowania myszy; Taśmy i nakładki antypoślizgowe do myszy; Kable zastępcze do myszy; Części zamienne do myszy; Podkładki do myszy; Okleiny (skiny) do myszy; Obciążniki do myszy; Odbiorniki do myszy bezprzewodowych
pt-PT: Eletrónica > Acessórios eletrónicos > Componentes informáticos > Acessórios de dispositivo de entrada > Acessórios de rato e trackball: Estojos para transporte de ratos e trackballs; Suporte para rato; Estações de carregamento para rato; Fita e pegas para rato; Cabos de substituição para rato; Peças de substituição para rato; Patins para rato; Skins e películas para rato; Pesos para rato; Recetores para rato sem fios
es: Electrónica > Accesorios electrónicos > Componentes para computadoras > Accesorios para dispositivos de entrada > Accesorios para ratones y ratones de bola: Estuches de transporte para ratones y ratones de bola; Cuerdas elásticas para ratón; Estaciones de carga para ratón; Cinta de agarre y asideros para ratón; Cables de reemplazo para ratón; Piezas de reemplazo para ratón; Patines para ratón; Skins y envolturas para ratón; Pesas para ratón; Receptores inalámbricos para ratón
de: Elektronik > Elektronisches Zubehör > Computerkomponenten > Zubehör für Eingabegeräte > Mäuse und Trackball-Zubehör: Transporttaschen für Mäuse und Trackballs; Maus-Bungees; Maus-Ladedocks; Maus-Griffband und -Griffe; Maus-Ersatzkabel; Maus-Ersatzteile; Maus-Gleitpads; Maus-Skins und -Folien; Mausgewichte; Drahtlos-Maus-Empfänger
pt-BR: Eletrônicos > Acessórios para eletrônicos > Componentes para computador > Acessórios para dispositivos de entrada > Acessórios para mouse e trackball: Estojos para transporte de mouse e trackball; Mouse Bungees; Docks de carregamento para mouse; Fita e empunhaduras para mouse; Cabos de substituição para mouse; Peças de reposição para mouse; Skates para mouse; Skins e adesivos para mouse; Pesos para mouse; Receptores para mouse sem fio
ro-RO: Electronice > Accesorii electronice > Componente calculatoare > Accesorii pentru dispozitive de intrare > Accesorii pentru mouse și trackball: Huse de transport pentru mouse și trackball; Bungee pentru mouse; Docuri de încărcare pentru mouse; Bandă și mânere de prindere pentru mouse; Cabluri de înlocuire pentru mouse; Piese de schimb pentru mouse; Piciorușe pentru mouse; Skinuri și folii pentru mouse; Greutăți pentru mouse; Receptoare wireless pentru mouse
lt-LT: Elektronika > Elektronikos priedai > Kompiuterių komponentai > Įvesties įrenginių priedai > Pelių ir rutulinių manipuliatorių priedai: Pelių ir rutulinių manipuliatorių dėklai; Pelės laido laikikliai; Pelių įkrovimo stotelės; Pelių sukibimo juostos ir gripai; Pelių atsarginiai kabeliai; Pelių atsarginės dalys; Pelės slydimą pagerinantys padukai; Pelių plėvelės ir apvalkalai; Pelių svareliai; Belaidžių pelių imtuvai
en: Electronics > Electronics Accessories > Computer Components > Input Device Accessories > Mice & Trackball Accessories: Mice & Trackball Carrying Cases; Mouse Bungees; Mouse Charging Docks; Mouse Grip Tape & Grips; Mouse Replacement Cables; Mouse Replacement Parts; Mouse Skates; Mouse Skins & Wraps; Mouse Weights; Wireless Mouse Receivers
ko: 전자기기 > 전자기기 부대용품 > 컴퓨터 구성품 > 입력 장치 부대용품 > 마우스/트랙볼 부대용품: 마우스/트랙볼 휴대용 케이스; 마우스 번지; 마우스 충전 독; 마우스 그립 테이프 및 그립; 마우스 교체용 케이블; 마우스 교체용 부품; 마우스 스케이트; 마우스 스킨 및 랩; 마우스 웨이트; 무선 마우스 수신기
ru: Электроника > Аксессуары для электроники > Компьютерные компоненты > Аксессуары для устройств ввода > Аксессуары для мышей и трекболов: Футляры для мышей и трекболов; Держатели для провода мыши; Зарядные док-станции для мышей; Противоскользящие ленты и накладки для мышей; Сменные кабели для мышей; Запасные части для мышей; Ножки для мыши; Наклейки и обложки для мышей; Грузики для мышей; Приемники для беспроводных мышей
nb: Elektronikk > Elektronikktilbehør > Datamaskinkomponenter > Tilbehør for inndataenheter > Tilbehør til mus og trackballs: Bærevesker til mus og styrekuler; Mus-bungeer; Ladedokker til mus; Griptape og grep til mus; Reservekabler til mus; Reservedeler til mus; Mus-skates; Trekk og folier til mus; Musevekter; Mottakere til trrådløs mus
nl: Elektronica > Accessoires voor elektronica > Computeronderdelen > Accessoires voor invoerapparatuur > Accessoires voor muizen en trackballs: Draagdozen voor muizen en trackballs; Bungees voor muizen; Muis oplaaddockingstations; Muis grip tape en grips; Muis vervangingskabels; Muis vervangingsonderdelen; Skates voor muizen; Muis skins en wraps; Muis gewichten; Draadloze muis ontvangers
it: Elettronica > Accessori dispositivi elettronici > Componenti per computer > Accessori per dispositivi di input > Accessori per mouse e trackball: Custodie per mouse e trackball; Bungee per mouse; Docking station di ricarica del mouse; Nastro di presa del mouse e impugnature; Cavi di ricambio del mouse; Parti di ricambio del mouse; Skate per mouse; Pelli e involucri del mouse; Pesi del mouse; Ricevitori mouse wireless
el: Ηλεκτρονικά > Αξεσουάρ ηλεκτρονικών συσκευών > Εξαρτήματα υπολογιστή > Αξεσουάρ συσκευής εισόδου > Αξεσουάρ ποντικιών & Trackball: Θήκες μεταφοράς για ποντίκια & Trackball; Βάσεις καλωδίου ποντικιού; Βάσεις φόρτισης για ποντίκια; Ταινίες και λαβές πιασίματος για ποντίκια; Καλώδια αντικατάστασης για ποντίκια; Ανταλλακτικά για ποντίκια; Ειδικά επιθέματα για ποντίκια; Skins για ποντίκια; Βάρη για ποντίκια; Δέκτες ασύρματων ποντικιών
ja: 電子機器 > 電気製品関連用品・PC周辺機器 > PC部品・周辺機器 > 入力デバイス関連用品 > マウス/トラックボール用アクセサリー: マウス・トラックボール持ち運び用ケース; マウスバンジー; マウス充電ドック; マウスグリップテープ・グリップ; マウス交換用ケーブル; マウス交換用部品; マウススケート; マウススキン・ラップ; マウスウェイト; ワイヤレスマウスレシーバー
hr-HR: Elektronika > Pribor za elektroniku > Računalne komponente > Pribor za ulazne uređaje > Dodaci za miševe i kuglice: Torbe za miševe i kuglice; Držač kabela za miš; Dokovi za punjenje miša; Trake za miš; Zamjenski kabeli za miš; Zamjenski dijelovi za miš; Klizaljke za miš; Folije za miš; Utezi za miš; Bežični prijemnici za miš
tr: Elektronik > Elektronik Alet Aksesuarları > Bilgisayar Bileşenleri > Giriş Aygıtı Aksesuarları > Fare ve İztopu Aksesuarları: Fareler ve İztopu Taşıma Çantaları; Fare Bağları; Fare Şarj Dock'ları; Fare Kavrama Bantları ve Tutamakları; Fare Yedek Kabloları; Fare Yedek Parçaları; Fare Patenleri; Fare Kaplamaları ve Sargıları; Fare Ağırlıkları; Kablosuz Fare Alıcıları
cs: Elektronika > Elektronika – příslušenství > Počítačové komponenty > Vstupní zařízení – příslušenství > Příslušenství k myším a trackballům: Pouzdra na přenášení myší a trackballů; Držáky kabelu od myši; Nabíjecí doky pro myši; Uchopovací pásky a gripy na myši; Náhradní kabely pro myši; Náhradní díly pro myši; Kluzné plošky pro myši; Obaly a polepy na myši; Závaží pro myši; Přijímače pro bezdrátové myši
sl-SI: Elektronika > Elektronski dodatki > Računalniške komponente > Dodatki za vhodne naprave > Dodatki za miške in sledilne kroglice: Torbice za miške in sledilne kroglice; Držala za miškin kabel; Polnilne postaje za miške; Oprijemni trakovi in ročaji za miške; Nadomestni kabli za miške; Nadomestni deli za miške; Drsniki za miško; Ovitki in zaščite za miške; Uteži za miške; Brezžični sprejemniki za miške
sk-SK: Elektronika > Elektronické príslušenstvo > Počítačové komponenty > Príslušenstvo vstupného zariadenia > Príslušenstvo pre myši a ovládače kurzoru: Puzdrá na prenášanie myší a ovládačov kurzoru; Držiak na kábel myši; Nabíjacie doky myší; Protišmykové pásky a gripy myší; Náhradné káble myší; Náhradné diely myší; Kolieska na myši; Nálepky a obaly myší; Závažia myší; Bezdrôtové prijímače myší
vi: Thiết bị điện tử > Phụ kiện thiết bị điện tử > Linh kiện máy tính > Phụ kiện thiết bị đầu vào > Chuột & phụ kiện chuột không dây: Hộp đựng chuột & chuột bi xoay; Thiết bị giữ dây chuột; Bến sạc chuột; Băng cầm và tay cầm chuột; Cáp thay thế chuột; Linh kiện thay thế chuột; Chân chuột; Da và vỏ bọc chuột; Cân nặng chuột; Bộ nhận chuột không dây